臺灣苗栗地方法院刑事判決
109年度交訴字第81號
公  訴  人  臺灣苗栗地方檢察署檢察官
被      告  湯善文


選任辯護人  李建德律師
上列被告因過失致死案件，經檢察官提起公訴（109年度偵字第6
671號），被告於本院準備程序進行中就被訴事實為有罪之陳述
，經本院告知簡式審判程序之旨，並聽取當事人、辯護人之意見
後，裁定以簡式審判程序審理，判決如下：
    主    文
湯善文犯過失致人於死罪，處有期徒刑肆月，如易科罰金，以新
臺幣壹仟元折算壹日。緩刑參年。
    犯罪事實及理由
一、本案犯罪事實、證據名稱均引用起訴書之記載（如附件），
    並更正、補充及增列如下：
　㈠犯罪事實欄一第3行至第4行之「原應注意行經無號誌之交岔
    路口，應減速慢行，作隨時停車之準備」應更正為「本應注
    意車前狀況，並隨時採取必要之安全措施」；第6行至第7行
    之「疏未充分減速即貿然前行」應更正為「疏未充分注意車
    前狀況即在快車道貿然前駛」；第7行至第8行之「貿然穿越
    道路」應更正為「方向，在行人穿越道100公尺範圍內、未
    充分注意左右無來車，即貿然穿越道路而擅自進入快車道」
    ；第10行之「死亡」前應補充「，因本案車禍事故致中樞神
    經休克而」。
　㈡犯罪事實欄二之「案經」後應補充「羅志平之母賴秀雲訴由
    」。
　㈢證據增列「被告湯善文於審理中之自白、苗栗分局警備隊職
    務報告、大千綜合醫院病歷資料、苗栗縣政府消防局消防機
    關救護紀錄表、Google街景截圖、證號查詢汽車駕駛人、交
    通部公路總局民國110年4月22日路覆字第1100028589號函暨
    該局車輛行車事故鑑定覆議會110年4月16日覆議字第000000
    0號覆議意見書、本院勘驗筆錄暨勘驗光碟紀錄」。
二、論罪科刑
　㈠核被告所為，係犯刑法第276條之過失致人於死罪。
　㈡被告犯後留在現場，於有偵查權限之公務員或機關發覺前，
    向前往現場處理車禍事故之警員坦承為肇事者，自首而接受
    裁判乙節，有苗栗縣警察局苗栗分局警備隊道路交通事故肇
    事人自首情形紀錄表在卷可稽（見臺灣苗栗地方檢察署109
    年度相字第353號卷第77頁），符合自首之要件，爰依刑法
    第62條前段規定減輕其刑。
　㈢汽車駕駛人，在快車道依規定駕車行駛，因行人或慢車不依
    規定，擅自進入快車道，而致人受傷或死亡，依法應負刑事
    責任者，減輕其刑，道路交通管理處罰條例第86條第2項明
    文規定。所謂在快車道「依規定」駕車行駛係指行車時未違
    反道路交通管理處罰條例有關處罰條文，而僅疏未注意車前
    狀況，應負刑事責任而言，並非謂駕駛人須全無其他疏失之
    情事，否則該條項即無適用之餘地（最高法院98年度台上字
    第5662號判決意旨參照）。查本案車禍事故係被告駕車在快
    車道行駛，撞擊因不依規定擅自進入快車道之行人即被害人
    羅志平，而致其死亡，被告僅有疏未充分注意車前之狀況，
    而無其他違規情形，自應依道路交通管理處罰條例第86條第
    2項規定減輕其刑，並依刑法第70條規定遞減之。
　㈣爰以行為人之責任為基礎，審酌被告未注意交通規則，肇生
    車禍事故致被害人死亡，令家屬承受無法挽回之傷痛，所為
    實屬非是，兼衡肇事之情節、過失程度（被告為肇事次因）
    ，及於審理中坦承犯行、已與告訴人賴秀雲等被害人家屬以
    新臺幣（下同）275萬元成立調解並悉數履行之態度，有調
    解紀錄表、本院110年度司刑移調字第125號調解筆錄、匯款
    申請書代入收傳票、理賠計算書在卷可稽（見本院卷第187
    頁、第195頁至第196頁、第235頁至第239頁），暨自述大學
    畢業之智識程度、職服務業、月薪約3萬初元之生活狀況，
    與告訴人等被害人家屬之意見等一切情狀（見本院卷第153
    頁至第155頁、第199頁、第226頁），量處如主文所示之刑
    ，並諭知易科罰金之折算標準，以示懲儆。
　㈤被告未曾因故意犯罪受有期徒刑以上刑之宣告，有臺灣高等
    法院被告前案紀錄表在卷可稽，本院審酌其因一時失慮致罹
    刑典，於審理中坦承犯行，並已與告訴人等被害人家屬成立
    調解，願負賠償責任，且已悉數履行，業如前述，足認被告
    態度良好，確有悔意，信其經此偵審程序與科刑之宣告，當
    知所警惕而無再犯之虞。復參以上開調解筆錄記載：同意原
    諒聲請人（即被告），並同意法官依法為緩刑之宣告等語（
    見本院卷第196頁）。是本院認所宣告之刑以暫不執行為適
    當，爰依刑法第74條第1項第1款規定，宣告緩刑3年，以勵
    自新。
三、依刑事訴訟法第273條之1第1項、第299條第1項前段、第310
    條之2、第454條第1項、第2項，道路交通管理處罰條例第86
    條第2項，刑法第276條、第62條前段、第41條第1項前段、
    第74條第1項第1款，刑法施行法第1條之1第1項，判決如主
    文。
四、如不服本判決，自判決送達之日起20日內，得提起上訴。
本案經檢察官彭郁清提起公訴，檢察官蕭慶賢到庭執行職務。
中　　華　　民　　國　　111 　年　　3 　　月　　29　　日
                  刑事第二庭    法  官  魏正杰
以上正本證明與原本無異。　　　　　　　　　　　　　　　　如不服本判決應於收受判決後20日內向本院提出上訴書狀，並應敘述具體理由。其未敘述上訴理由者，應於上訴期間屆滿後20日內向本院補提理由書(均須按他造當事人之人數附繕本)「切勿逕送上級法院」。告訴人或被害人如對本判決不服者，應具備理由請求檢察官上訴，其上訴期間之計算係以檢察官收受判決正本之日期為準。　　　　　　　　　　　　　　　　　　　　　　　　　　　　　　　　　　     　　書記官　巫  穎
中　　華　　民　　國　　111 　年　　3 　　月　　29　　日
附錄論罪科刑法條：
中華民國刑法第276條
因過失致人於死者，處5年以下有期徒刑、拘役或50萬元以下罰
金。